【裁判字號】    90,自緝,38
【裁判日期】    901220
【裁判案由】    詐欺等
【裁判全文】
臺灣高雄地方法院刑事判決                            九十年度自緝字第三八號
    自  訴  人  乙○○
    被      告  丙○○
    選任辯護人  徐豐明律師
                陳慧博
                郭季榮
右列被告因詐欺等案件，經自訴人提起自訴，甲○判決如左：
    主  文
丙○○意圖為自己不法之所有，而侵占自己持有他人之物，處有期徒刑月，如易科
罰金，以佰元折算壹日。
    事  實
一、丙○○意圖為自己不法之所有，向珠寶批發商乙○○表示由乙○○提供珠寶予丙
    ○○委託販賣，約定定期結帳。而為使乙○○提供珠寶出售，乃於民國八十八年
    七月十四日，在高雄市○○○路六九號，交付其本人所簽發、發票日八十八年七
    月十四日、到期日八十八年七月二十四日面額新臺幣（下同）一百五十四萬元之
    本票乙紙支付貨款。乙○○隨即提供珠寶，價值一百五十四萬元，交由丙○○收
    受。詎丙○○取得該珠寶後，竟變異持有為所有，予以侵占入己。嗣後該紙票據
    並未兌現，乙○○向丙○○催討，丙○○竟匿避無蹤，而拒不返還上開珠寶。
二、案經乙○○提起自訴。
    理  由
一、訊據被告丙○○固坦承於上開時地至乙○○之處所領取珠寶，而於估價單上簽名
    表示收到珠寶，並以上開本票支付珠寶貨款等情，惟矢口否認有侵占犯行，辯稱
    ：因為賣不出去，已將上開珠寶於八十八年八月三日歸還乙○○云云。然查：右
    揭事實，業據自訴人指訴歷歷，且有估價單八張、本票乙紙附卷足稽。又查被告
    前已自承「因為原來有些東西還在別人那裡，所以在（八十九年）三月一日（即
    和解書所載日期）才還給自訴人」等語；（見甲○八十八年自字第四二八號八十
    九年三月二十四日訊問筆錄），足見被告係於八十九年三月一日返還上開珠寶後
    ，始與自訴人達成和解，其嗣後辯稱因為已達成和解，不想節外生枝，才供稱八
    十九年三月一日始歸還珠寶云云，不惟供詞反覆已難置信，況被告顯然知悉何時
    歸還珠寶關涉其罪責，此觀其於與自訴人和解之前，均一再堅稱早已歸還珠寶之
    情自明，苟非為真，被告豈有自承和解當天始歸還珠寶之理？又被告如已歸還珠
    寶，何以未取回所簽發之本票？足見被告上開所辯，乃屬避就之詞。又證人陳榮
    斯雖到庭證稱其於八十八年八月三日與被告自台北搭機南下高雄將珠寶還予自訴
    人，然核與事實不符，不足採信，附此敘明。本件事證明確，被告犯行應堪認定
    。
二、按自訴狀按依刑事訴訟法第二百二十條之規定，並非必須記載所犯法條，與公訴
    案件不同，故法院不受自訴狀所記載之法條之拘束，合先敘明。查被告與自訴人
    間有託售經銷契約，是核被告所為係犯刑法第三百三十五條第一項之侵占罪。至
    自訴人以被告應成立刑法第三百三十九條第一項之詐欺罪，尚有所誤，併此敘明
    。審酌被告侵占價款高達一百五十四萬元，惟犯罪後已與自訴人達和解，犯罪所
    生損害、犯後態度等一切情狀，爰量處如主文所示之刑。按刑法第四十一條，已
    於九十年一月十日修正公布，並於同月十二日施行，其第一項前段規定為「犯最
    重本刑為五年以下有期徒刑之罪，而受六月以下有期徒刑或拘役之宣告，因身體
    、教育、職業或家庭之關係或因其他正當事由，執行顯有困難者，得以一元以上
    三元以下折算一日，易科罰金。」，本件被告犯罪後，上開犯行，已變更屬得易
    科罰金之罪，依最高法院二十四年七月刑庭總會決議，易科罰金之事項，應依刑
    法第二條第一項之規定，適用修正後之刑法第四十一條之新法，本件爰諭知易科
    罰金折算標準。
據上論斷，應依刑事訴訟法第三百四十三條、第二百九十九條第一項前段，刑法第二
條第一項前段、第三百三十五條第一項、修正後第四十一條第一項，罰金罰鍰提高標
準條例第一條、第二條，判決如主文。
中      華      民      國      九十      年      十二    月    二十    日
                                  臺灣高雄地方法院刑事第一庭
                                      法  官    郭佳瑛
右正本證明與原本無異。
如不服本判決，應於判決送達後十日內，向甲○提出上訴狀。
                                      書記官    王美玲
中    華    民    國      九十      年      十二      月      二十一      日
附錄本判決論罪法條：
刑法第三百三十五條第一項
意圖為自己或第三人不法之所有，而侵占自己持有他人之物者，處五年以下有期徒刑
、拘役或科或併科一千元以下罰金。


司法院資訊處製作；財團法人民間司法改革基金會備份。
